【裁判字號】    99,易,183
【裁判日期】    990308
【裁判案由】    詐欺
【裁判全文】
臺灣桃園地方法院刑事判決               99年度易字第183號
公  訴  人  臺灣桃園地方法院檢察署檢察官
被      告  丁○○
上列被告因詐欺案件，經檢察官聲請簡易判決處刑（99年度偵字
第393 號、第2610號），本院認不宜以簡易判決處刑（99年度桃
簡字第435 號），改以通常程序審理，判決如下：
    主  文
本件公訴不受理。
    理  由
一、檢察官聲請簡易判決處刑意旨略以：被告丁○○可預見提供
    銀行帳戶供他人使用，可能供詐欺者掩飾或隱匿渠等犯罪所
    得財物，竟不違背其本意，基於提供自己銀行存摺帳戶予不
    明之人幫助他人掩飾犯罪所得財物之犯意，於民國98年11月
    24日，將自己向第一商業銀行世貿分行（下稱第一銀行）申
    請之帳號：00000000000 號（檢察官聲請簡易判決處刑書誤
    載為0000000000號）帳戶及臺北富邦商業銀行興隆分行（下
    稱臺北富邦銀行）申請之帳號000000000000號兩帳戶之金融
    卡以及提款密碼，均交付予某真實姓名不詳之成年人做為犯
    罪工具，嗣由某真實姓名不詳之成年人所屬之詐欺集團，意
    圖為自己不法之所有，在雅虎拍賣網站併稱欲出售WII 電視
    遊樂器與蘋果牌筆記型電腦，致證人即被害人甲○○信以為
    真而陷於錯誤，於98年11月26日上午11時43分許，以網路自
    動櫃員機（eATM）匯款新臺幣（下同）5,100 元至被告丁○○上開第一銀行帳戶內；該詐欺集團又以相同手法致證人即
    被害人乙○○信以為真而陷於錯誤，於98年11月26日下午4
    時58分許，以自動提款機（ATM ）匯款5,000 元至被告上開
    臺北富邦銀行帳戶內，嗣因證人即被害人甲○○、乙○○發
    覺受騙而報警處理，始循線查悉上情。因認被告丁○○涉犯
    刑法第30條第1 項、第339 條第1 項之幫助詐欺罪嫌等語。
二、按同一案件繫屬於有管轄權之數法院者，由繫屬在先之法院
    審判之，刑事訴訟法第8 條前段定有明文，又法院依刑事訴
    訟法第8 條規定不得為審判者，應諭知不受理之判決，該不
    受理判決並得不經言詞辯論為之，刑事訴訟法第303 條第7
    款、第307 條分別定有明文。又此項訴訟法上之一事不再理
    原則，關於實質上一罪或裁判上一罪，均有其適用（最高法
    院30年台非字第77號判例意旨參照）。是以刑事法上關於實
    質上一罪或裁判上一罪，其一部事實已經先繫屬於有管轄權
    之其他法院，對於該罪之其他部分事實，繫屬在後之法院即
    應諭知不受理之判決，並將案件移送該繫屬在先之法院審理
    。
三、經查，本件檢察官以被告丁○○有上揭聲請簡易判決處刑意
    旨所載之犯罪事實，而認被告涉有幫助詐欺取財罪嫌，向本
    院聲請簡易判決處刑（99年度偵字第393 號、第2610號），
    惟被告於98年11月24日某不詳時間，經由網路認識真實姓名
    年籍不詳、自稱「陳先生」之詐欺集團成員，遂交付其所有
    臺北富邦銀行帳號：000000000000號帳戶之金融卡及提款密
    碼予該姓名年籍不詳、自稱之「陳先生」之詐欺集團成員使
    用。該詐欺集團成員取得前述銀行帳戶後，為下述詐欺行為
    ：(一)詐欺集團成員於雅虎奇摩拍賣網站刊登拍賣「SONY VGN
    _CS36T/P雙核心筆記型電腦」之虛偽交易訊息。適林靜宜於
    98年11月26日15時許，在友人臺北縣汐止市住處瀏覽上開網
    頁，因而陷於錯誤下標購買，並循指示於同日15時14分許，
    以網路匯款方式，匯款17,000元至丁○○前揭臺北富邦銀行
    帳戶內。迄未收受貨物，始知受騙。(二)詐欺集團成員於露天
    拍賣網站刊登拍賣筆記型電腦之虛偽交易訊息。適乙○○於
    98年11月26日16時30分許，上網瀏覽上開網頁，因而陷於錯
    誤下標購買，並循指示於同日16時58分許，匯款5,000 元至
    丁○○前揭臺北富邦銀行帳戶內。迄未收受貨物，始知受騙
    。(三)詐欺集團成員於露天拍賣網站刊登拍賣「HTC Touch Di
    amond2手機」之虛偽交易訊息。適李奕葦於98年11月26日16
    時許，在臺中市北屯區住處上網瀏覽上開網頁，因而陷於錯
    誤下標購買，並循指示於同日17時24分許，匯款6,500 元至
    丁○○前揭臺北富邦銀行帳戶。迄未收受貨物，始知受騙。
    (四)詐欺集團成員於雅虎奇摩拍賣網站刊登拍賣LV南瓜包之虛
    偽交易訊息。適陳怡甄於98年11月26日在臺北市內湖區住處
    上網瀏覽上開網頁，因而陷於錯誤下標購買，並循指示於同
    日19時25分許，在臺北市○○區○○路與康寧路口附近之便
    利商店自動櫃員機，匯款18,000元至丁○○前揭臺北富邦銀
    行帳戶內。迄未收受貨物，始知受騙。(五)詐欺集團成員於露
    天拍賣網站刊登拍賣筆記型電腦之虛偽交易訊息。適李和峰
    於98年11月26日21時30分許，在南投縣埔里鎮上網瀏覽上開
    網頁，因而陷於錯誤下標購買，並循指示於同日21時59分，
    在南投縣埔里鎮○○路麥當勞店內設置之自動櫃員機，匯款
    11,000元至丁○○前揭臺北富邦銀行帳戶等事實，業經臺灣
    臺北地方法院檢察署檢察官於99年1 月30日以99年度偵字第
    1123號聲請簡易判決處刑，並於99年2 月6 日繫屬臺灣臺北
    地方法院，現正由臺灣臺北地方法院以99年易字第407 號審
    理中而尚未審結，此有臺灣臺北地方法院檢察署檢察官99年
    度偵字第1123號聲請簡易判決處刑書、臺灣高等法院被告前
    案紀錄表各1 份在卷可稽。本件檢察官聲請簡易判決處刑之
    犯罪事實，其中證人即被害人乙○○之部分核與該案被害人
    乙○○之部分為事實上之同一關係，且本案證人即被害人甲○○之部分與該案被害人林靜宜、乙○○、李奕葦、陳怡甄
    、李和峰之部分則為想像競合犯之裁判上一罪關係，屬於同
    一案件。而本件於99年2 月10日始繫屬本院一情，有臺灣桃
    園地方法院檢察署99年2 月10日丙○堂洪99偵393 字第1199
    7 號函暨其上本院收文戳章在卷可證。是同一案件分別繫屬
    於臺灣臺北地方法院及本院，揆諸前揭規定，應由繫屬在先
    之臺灣臺北地方法院審判之，本院依法不得審判，爰不經言
    詞辯論，逕為諭知不受理之判決。
四、據上論斷，應依刑事訴訟法第303 條第7 款、第307 條，判
    決如主文。
中    華    民    國    99    年    3     月    8    日
          臺灣桃園地方法院刑事第二庭
                        審判長法  官  徐培元
                              法  官  石蕙慈
                              法  官  張詠惠
以上正本證明與原本無異。
如不服本判決，應於判決送達後10日內向本院提出上訴狀（應附
繕本），上訴於台灣高等法院。
                              書記官  黃惠鈴
中    華    民    國    99    年    3     月    10    日

司法院資訊處製作；財團法人民間司法改革基金會備份。
